臺灣板橋地方法院民事裁定　　　　　　100年度小上字第97號
上　訴　人　林葉智琪即林連成之.
被上訴人　　國泰世華商業銀行股份有限公司
法定代理人　汪國華
上列當事人間請求清償借款事件，上訴人對於中華民國100年10
月31日本院三重簡易庭100年度重小字第1414號第一審判決提起
上訴，本院裁定如下：
    主  文
上訴駁回。
第二審訴訟費用新台幣壹仟伍佰元由上訴人負擔。
    理  由
一、按當事人於第二審程序不得提出新攻擊或防禦方法。但因原
    法院違背法令致未能提出者，不在此限。民事訴訟法第436
    條之28定有明文。次按對於小額程序之第一審裁判之上訴，
    非以其違背法令為理由，不得為之；又提起上訴，上訴狀內
    應記載上訴理由，表明原判決所違背之法令及其具體內容，
    暨依訴訟資料合於該違背法令之具體事實，民事訴訟法第43
    6 條之24第2 項、第436 條之25分別定有明文。且所謂違背
    法令，依同法第436 條之32第2 項準用第468 條、及第469
    條第1 款至第5 款規定，即依同法第468 條規定，判決不適
    用法規或適用不當者，為違背法令；依同法第469 條規定，
    判決有該條所列第1 款至第5 款情形之一者，為當然違背法
    令。是當事人提起上訴，如以同法第469 條所列第1 至5 款
    為理由時，其上訴狀或理由書應表明該判決有合於各該條款
    規定情形之具體內容，及係依何訴訟資料合於該違背法令之
    具體事實。如依同法第468 條規定，以原判決有不適用法規
    或適用法規不當為理由時，其上訴狀或理由書應表明該判決
    所違背之法令條項，或有關判例、解釋字號，或成文法以外
    之習慣或法理等及其具體內容，暨係依何訴訟資料合於該違
    背法令之具體事實。上訴狀或理由書如未依上述方式表明，
    或其所表明者顯與上開法條規定不合時，即難認為已合法表
    明上訴理由，其上訴自非合法，最高法院71年台上字第314
    號著有判例可資參照。
二、本件上訴人係對於小額訴訟之第一審判決提起上訴，核其上
    訴理由狀所載略以：被繼承人林連成於94年12月9日死亡後
    ，被上訴人收到林連成之死亡證明與名下財產清冊公告，竟
    未積極追討其借款金額，遲至民國100年10月26日始向林連
    成之繼承人追討，致衍生之高額循環利息，難符社會公平正
    義，有違民法第126條之規定等語。經查，本件上訴人林葉
    智琪於原審除言詞辯論期日到庭時陳稱:有聲請限定繼承等
    語外，別無其他主張及舉證，上訴人於上訴理由主張被上訴
    人違反民法第126條規定，顯係提出新攻擊及防禦方法，惟
    依民事訴訟法第436條之28規定，當事人於第二審程序不得
    提出新攻擊或防禦方法，且上訴人亦未指出因原法院違背法
    令致未能提出之具體事實，難謂上訴人已合法表明上訴理由
    ，從而本件上訴，顯難認為合法，應予駁回。
三、本件第二審上訴費用為新台幣1,500元，爰依民事訴訟法第
    436條之32第1項準用同法第436條之19第1項規定，確定本件
    上訴之訴訟費用額如上所示金額。
四、依民事訴訟法第436條之32第1項、第2項、第444條第1項前
    段、第436條之19第1項、第95條、第78條，裁定如主文。
中    華    民    國  100     年    12    月    12    日
                  民事第二庭    審判長法  官  張紫能
                                      法  官  連士綱
                                      法  官  黃繼瑜
以上正本係照原本作成
本裁定不得抗告。
中    華    民    國  100     年    12    月    12    日
                                      書記官  林珊慧